臺灣高等法院刑事裁定
                                     109年度聲字第1472號
    聲  請  人  臺灣高等檢察署檢察官
    受  刑  人  陳秉鋐



上列聲請人因受刑人數罪併罰有二裁判以上，聲請定其應執行之
刑（聲請案號：臺灣高等檢察署109年度執聲字第302號），本院
裁定如下：
    主  文
陳秉鋐犯如附表所示各罪所處之刑，應執行有期徒刑拾捌年，併
科罰金新臺幣伍萬伍仟元，罰金如易服勞役，以新臺幣壹仟元折
算壹日。
    理  由
一、聲請意旨略以：上列受刑人陳秉鋐因違反槍砲彈藥刀械管制
    條例等數罪，先後經判決確定如定應執行刑案件一覽表，其
    中編號1、2、4、5、17號，編號8至15號、編號28至40號等
    罪，均係屬得易科罰金之罪，經受刑人請求檢察官聲請定應
    執行刑；又其中如附表編號17、46等罪之罰金部分，經核應
    依刑法第50條第1項第1款、第2項、第53條、第51條第5款及
    第7款之規定，定其應執行之刑，爰依刑事訴訟法第477條第
    1 項聲請裁定等語。
二、按「裁判確定前犯數罪者，併合處罰之。但有下列情形之一
    者，不在此限：一、得易科罰金之罪與不得易科罰金之罪。
    二、得易科罰金之罪與不得易服社會勞動之罪。三、得易服
    社會勞動之罪與不得易科罰金之罪。四、得易服社會勞動之
    罪與不得易服社會勞動之罪」、「前項但書情形，受刑人請
    求檢察官聲請定應執行刑者，依第51條規定定之」、「數罪
    併罰，有二裁判以上者，依第51條之規定，定其應執行之刑
    」、「數罪併罰，分別宣告其罪之刑，依下列各款定其應執
    行者：……五、宣告多數有期徒刑者，於各刑中之最長期以上
    ，各刑合併之刑期以下，定其刑期。但不得逾30年」，刑法
    第50條第1項、第2項、第53條、第51條第5款分別定有明文
    。再者，法律上屬於自由裁量之事項，有其外部性界限及內
    部性界限，並非概無拘束。依據法律之具體規定，法院應在
    其範圍選擇為適當之裁判者，為外部性界限；而法院為裁判
    時，應考量法律之目的，及法律秩序之理念所在者，為內部
    性界限。法院為裁判時，二者均不得有所踰越。在數罪併罰
    ，有二裁判以上，定其應執行之刑時，固屬於法院自由裁量
    之事項，然仍應受前揭外部性界限及內部性界限之拘束（最
    高法院94年度台非字第233號判決意旨參照）。又刑事訴訟
    法第370條第2項「前項所稱刑，指宣告刑及數罪併罰所定應
    執行之刑」、第3項「第1項規定，於第一審或第二審數罪併
    罰之判決，一部上訴經撤銷後，另以裁定定其應執行之刑時
    ，準用之」之規定，已針對第二審上訴案件之定應執行之刑
    ，明定有不利益變更禁止原則之適用；而分屬不同案件之數
    罪併罰有應更定執行刑之情形，倘一裁判宣告數罪之刑，曾
    經定其執行刑，再與其他裁判宣告之刑定其執行刑時，在法
    理上亦應同受此原則之拘束，亦即，另定之執行刑，其裁量
    所定之刑期，不得較重於前定之執行刑加計後裁判宣告之刑
    之總和（最高法院103年度台抗字第707號、第67 4號裁定意
    旨參照）。另定應執行之刑，應由犯罪事實最後判決法院之
    檢察官聲請該法院裁定之，不能因犯罪之一部分所科之刑業
    經執行完畢而認檢察官之聲請為不合法，予以駁回，至已執
    行部分應如何處理，係檢察官指揮執行問題，與定應執行刑
    之裁定無涉（最高法院93年度台抗字第621號、9 4年度台抗
    字第47號裁定意旨參照）。
三、經查：
  ㈠受刑人所犯如附表所示之罪，業經法院判處如該表所示之刑
    確定在案，有本院被告前案紀錄表及各該刑事判決在卷可稽
    ；又如附表編號2至46所示之罪，其犯罪時間係在如附表編
    號1所示裁判確定日（民國104年11月23日）前所犯，而本件
    聲請定應執行刑之犯罪事實最後判決法院為本院，是上開犯
    罪乃於如附表編號1裁判確定前所犯之數罪。
  ㈡如附表編號1、2、4、5、17，編號8至15、編號28至40等罪與
    其餘各罪雖分別係得易科罰金及不得易科罰金之罪，乃屬刑
    法第50條第1項但書第1款例外不得併合處罰之情形，惟經其
    具狀聲請合併定應執行刑，有聲請狀（參見本院卷第23至25
    頁）附卷可考，符合同條第2項規定，茲檢察官依其請求而
    為聲請，本院審核認為正當。
  ㈢爰斟酌受刑人所犯如附表各編號所示等罪之刑期總和即外部
    界限之範圍（宣告刑總合有期徒刑30年5月）及內部界限（
    總合有期徒刑25年4月)；復審酌如附表所示各罪犯行時間、
    犯罪類型等諸般情狀，再就其所犯數罪整體之非難性評價後
    ，於各刑中之最長期有期徒刑7年4月以上，各刑合併之刑期
    以下，定其應執行之刑如主文所示，並就罰金刑部分諭知易
    服勞役之折算標準。再者，數罪併罰中之一罪，依刑法規定
    得易科罰金者，若因與不得易科之他罪併合處罰結果而不得
    易科罰金時，原得易科部分所處之刑，自亦無庸為易科折算
    標準之記載（司法院釋字第144號、第679號解釋意旨參照）
    。查本件受刑人如附表編號1、2、4、5、17號、編號8至15
    號、編號28至40號所示之罪，其宣告刑雖經諭知易科罰金折
    算標準，惟因與其餘各罪合併處罰之結果，本院於定其應執
    行之刑時，自無庸為易科罰金折算標準之諭知。
據上論斷，應依刑事訴訟法第477條第1項，刑法第53條、第50條
第2項、第51條第5款、第7款、第42條第3項前段，裁定如主文。
中　　華　　民　　國　　109 　年　　4 　　月　　24　　日
                  刑事第二十三庭審判長法　官　李釱任
                                      法　官　崔玲琦
                                      法　官　梁耀鑌
以上正本證明與原本無異。
如不服本裁定，應於裁定送達後5日內向本院提出抗告狀。
                                      書記官　宗志強
中　　華　　民　　國　　109 　年　　4 　　月　　27　　日